【裁判字號】    97,抗,205
【裁判日期】    970414
【裁判案由】    聲請減刑及定應執行刑
【裁判全文】
臺灣高等法院高雄分院刑事裁定           97年度抗字第205號
抗  告  人
即 受 刑人  甲○○
上列抗告人因聲請減刑及定應執行刑案件，不服臺灣高雄地方法
院中華民國97年3 月10日裁定（97年度聲減字第1434號），提起
抗告，本院裁定如下：
    主  文
抗告駁回。
    理  由
一、本件抗告意旨略以：抗告人即受刑人甲○○所犯如附表編號
    1 所示之違反槍砲彈藥刀械管制條例罪部分，已執行完畢，
    不應再與如附表編號2 所示部分合併定執行刑；又所犯如附
    表編號2 所示之罪，已強制戒治執行完畢，又再執行徒刑，
    顯有違誤等語。
二、經查：
  (一)按裁判確定前犯數罪者，併合處罰之。又數罪併罰，有2 裁
    判以上者，依第51條之規定，定其應執行之刑，刑法第50條
    、第53條分別定有明文。又數罪併罰案件之執行完畢，係指
    數罪定應執行之刑後，已將該應執行之刑執行完畢而言，若
    僅數罪中之一罪所宣告之刑執行完畢，而數罪合併所定應執
    行之刑尚未執行完畢，即應認為未全部執行未畢（最高法院
    78年度第2次刑事庭會議、臺灣高等法院第3次刑事庭庭長會
    議討論中華民國96年罪犯減刑條例法律問題(三)決議二結論可
    資參照）。
  (二)查本件受刑人甲○○所犯如附表編號1 及編號2 所示之犯罪
    ，業經臺灣高雄地方法院於95年4 月11日95年度易字第359
    號及96年4 月19日96年訴緝字第61號判決，各判處有期徒刑
    3 月及7 月，並分別於95年5 月15日、96年6 月11日確定在
    案，此有臺灣高等法院被告前案紀錄表附卷可稽。故受刑人
    所犯如附表編號1 、2 所示之罪合於數罪併罰之要件，自應
    併合處罰。
  (三)又受刑人所犯如附表編號1 所示之犯罪，經臺灣高雄地方法
    院判決確定後，已於96年2 月23日入監執行，指揮書執畢日
    期為96年5 月22日，是於中華民國96年罪犯減刑條例於96年
    7 月16日生效施行前，上開受刑人所犯如附表編號1 所示之
    罪，其刑雖已執行完畢，並有臺灣高等法院被告前案紀錄表
    在卷可查。然因如附表編號1 、2 所示之罪，合於裁判確定
    前犯數罪之情形，應併合處罰之，是縱如附表編號1 所示之
    犯罪業已執行完畢，依據上開說明，仍以未全部執行完畢，
    並因如附表編號1 、2 所示之罪其犯罪時間，均在中華民國
    96 年4月24日以前，悉合於減刑條件，均應減刑，並定其應
    執行之刑。是檢察官聲請就如附表編號1 、2 所示之罪均應
    減刑，並定其應執行之刑，應予准許。
三、原審認無不合，依中華民國96年罪犯減刑條例第2 條第1 項
    第3 款、第8 條第1 項、第9 條、第10條第1 項，刑法第53
    條、修正前刑法第41條第1 項前段、第51條第5 款，刪除前
    罰金罰鍰提高標準條例第2 條規定，就其所犯如附表所示編
    號1 、2 之犯罪，減刑詳如附表編號1 、2 所載，並定應執
    行有期徒刑4 月又15日，如易科罰金，以銀元300 元即新台
    幣900 元折算1 日，核無不當之處。受刑人雖為前開抗辯，
    惟合於數罪併罰之案件，並不生一部執行完畢問題，已如前
    述，至於合併定執行刑後，應如何執行，則為另一問題。另
    強制戒治與徒刑之執行並不相同，不能混為一談，故受刑人
    抗辯其已受強制戒治執行完畢，不應再執行有期徒刑云云，
    顯有誤會。是本件抗告，並無理由，應予駁回。
三、據上論結，應依刑事訴訟法第412 條，裁定如主文。
中    華    民    國    97    年    4     月    14    日
                  刑事第九庭    審判長法  官  莊秋桃
                                      法  官  范惠瑩
                                      法  官  裕斗
以上正本證明與原本無異。
如不服本裁定應於送達後5 日內向本院提出抗告狀。
中    華    民    國    97    年    4     月    14    日
                                      書記官  張宗芳


司法院資訊處製作；財團法人民間司法改革基金會備份。
